【裁判字號】    94,易,703
【裁判日期】    950320
【裁判案由】    毒品危害防制條例
【裁判全文】
臺灣桃園地方法院刑事判決              94年度易字第703號
公  訴  人  台灣桃園地方法院檢察署檢察官
被      告  甲○○
指定辯護人  本院公設辯護人 乙○○
上列被告因毒品危害防制條例案件，經檢察官提起公訴（94年度
毒偵字第1129號），被告於準備程序進行中，就被訴事實為有罪
之陳述，經告知簡式審判程序意旨，聽取當事人意見後，本院裁
定由受命法官獨任進行簡式審判程序，檢察官復聲請改依協商程
序而為判決，本院判決如下：
    主  文
甲○○連續施用第二級毒品，處有期徒陸月，如易科罰金，以
佰元折算壹日。扣案之甲基安非他命貳包（毛重貳點壹貳伍公克
）、均殘餘甲基安非他命毒品殘渣之吸食器壹組、吸管杓壹只、
殘渣袋貳只，均沒收銷燬之。
    事實及理由
一、犯罪事實：甲○○前因施用毒品案件，經台灣新竹地方法院
    於民國88年7 月15日以88年度毒聲字第1365號裁定送觀察、
    勒戒後，認無繼續施用毒品傾向，於88年7 月27日執行完畢
    而釋放。復因施用毒品案件，經上開法院於88年10月14日以
    88年度毒聲字第2085號裁定送觀察、勒戒，認無繼續施用毒
    品之傾向，於89年2 月15日執行完畢而釋放。詎仍不知戒除
    毒癮，於上開第二次觀察、勒戒執行完畢釋放後，5 年內復
    基於施用第二級毒品之概括犯意，自93年12月底某日起至94
    年2 月2 日23許止，新竹縣關西鎮○○路10 5之5 號「280
    精品屋遊樂場」3 樓房間內，以吸管杓（非專供）舀裝第二
    級毒品甲基安非他命置入吸食器（非專供）之方式，連續施
    用第二級毒品甲基安非他命多次。嗣於94年2 月3 日19時30
    分許，為警持搜索票前往新竹縣關西鎮○○街105 號之5 「
    280 精品屋遊樂場」實施搜索時，當場扣得甲○○所有供施
    用之第二級毒品甲基安非他命1 包（實稱毛重2.125 公克）
    ，係甲○○於93年9 月間某日在桃園縣龍潭鄉○○村○○○
    街52號「金芭比遊樂場」內向綽號「小寶」不詳姓名之成年
    人取得以供施用）、殘餘第二級毒品甲基安非他命殘渣之吸
    食器1 組、殘餘第二級毒品甲基安非他命殘渣之吸管杓1 支
    、殘餘第二級毒品甲基安非他命殘渣之殘渣袋2 個，遂對之
    採驗尿液而查獲。案經桃園縣政府警察局移送臺灣桃園地方
    法院檢察署檢察官偵查起訴。
二、證據：
  (一)被告甲○○於警詢、檢察官訊問時及本院審理時之自白。
  (二)桃園縣政府警察局刑事警察隊被採尿人姓名編號對照表（
    尿液檢體編號：C7249 號）、臺灣尖端先進生技醫藥股份有
    限公司濫用藥物檢驗報告（尿液檢體編號：C7249 號）、行
    政院衛生署管制藥品管理局94年11月21日管檢字第09400114
    15號檢驗成績書、同局94年3月2日管檢字第0940002059號檢
    驗成績書、本院搜索票、搜索扣押筆錄等件。
  (三)扣案第二級毒品甲基安非他命1 包（實稱毛重2.125 公克，
    為台灣桃園地方法院檢察署94年度安保管字第301 號扣押物
    品清單編號5 所示之扣押物，該扣押物品清單上雖載其重量
    為「10.6公克」，然經鑑定結果，其實際重量應係2.125 公
    克，附此敘明）、殘餘第二級毒品甲基安非他命殘渣之吸食
    器1 組、殘餘第二級毒品甲基安非他命殘渣之吸管杓1 支、
    殘餘第二級毒品甲基安非他命殘渣之殘渣袋2 個。
  (四)臺灣高等法院被告全國前案紀錄表1 份。
三、按案件由犯罪地或被告之住所、居所或所在地之法院管轄，
    刑事訴訟法第5 條第1 項定有明文。次按犯罪事實一部發生
    地，均為犯罪地，而施用毒品與持有毒品，因持有毒品之行
    為乃施用毒品之當然結果，2 者有實質上1 罪之關係，故就
    施用毒品罪而言，其毒品之持有地與施用地，均係犯罪地，
    皆有管轄權。查本件被告甲○○於起訴時之住所、居所、所
    在地，暨其所為連續施用毒品之行為，依卷內證據觀之，雖
    均非在本院管轄區域內，然查扣案之第二級毒品甲基安非他
    命（實稱毛重2.125 公克）乃被告在桃園縣龍潭鄉○○村○
    ○○街52號「金芭比遊樂場」內向綽號「小寶」不詳姓名之
    成年人取得，以供其施用，此情迭經被告於警詢、檢察官訊
    問及本院訊問時供承明確，則其於本院管轄區域內之持有毒
    品行為，既為施用毒品行為之一部，本院就本案犯罪事實，
    應有管轄權，合先敘明。
四、本案犯罪事實，業據被告甲○○於準備程序進行中為有罪之
    陳述，由本院裁定受命法官獨任進行簡式審判程序，復經檢
    察官聲請改依協商程序，經本院指定公設辯護人協助其進行
    協商，當事人雙方於審判外達成協商合意，其合意內容為：
    被告願受有期徒刑6 月之科刑宣告。經查，被告之自白，有
    上開證據足認屬實，並與本院認定之事實相符。又被告前因
    施用毒品案件，經臺灣新竹地方法院以裁定送觀察、勒戒後
    ，認無繼續施用毒品之傾向，於89年2 月15日執行完畢而釋
    放一情，有臺灣高等法院被告前案紀錄表1 份在卷可稽，被
    告於上開觀察、勒戒執行完畢後，5 年內再犯本件毒品危害
    防制條例第10條之罪，依同條例第23條規定，應依法追訴，
    檢察官起訴，即無不合。核被告所為，係犯毒品危害防制條
    例第10條第2 項施用第二級毒品甲基安非他命罪。被告施用
    毒品前持有毒品行為，及施用後持有未及再次施用之毒品行
    為，為施用毒品之當然結果，不另論罪。被告前後多次施用
    第二級毒品甲基安非他命之犯行，其時間緊接，所犯構成要
    件相同，顯係基於概括犯意反覆所為，均連續犯，應依刑法
    第56條規定論以1 罪，並加重其刑。爰審酌被告有如事實欄
    所載施用毒品之犯罪前科紀錄，此有前揭前案紀錄表可按，
    其素行非佳，其犯罪行為主要係戕害自身，並未直接積極損
    害他人之利益，且犯後坦承犯行，態度尚稱良好等一切情狀
    ，上開協商內容尚無不當之處。本案復查無刑事訴訟法第
    455 條之4第1項各款所列情形，檢察官聲請改依協商程序而
    為判決，本院爰不經言詞辯論，於協商合意範圍內為協商判
    決。
五、扣案之第二級毒品甲基安非他命1 包（實稱毛重2.125 公克
    ）為第二級毒品甲基安非他命，此有行政院衛生署管制藥品
    管理局94年3 月2 日管檢字第0940002059號檢驗成績書附卷
    可稽，暨扣案之吸食器1 組、吸管杓1 支、殘渣袋2 個度，
    均殘餘第二級毒品甲基安非他命而難以析離，並有行政院衛
    生署管制藥品管理局94年11月21日管檢字第0940011415號檢
    驗成績書1 紙在卷可按，既係本件查獲之第二級毒品，均應
    依毒品危害防制條例第18條第1 項前段規定，沒收銷燬之。
六、應適用之法條：刑事訴訟法第273 條之1 第1 項、第455 條
    之2 第1 項、第455 條之4 第2 項、第455 條之8 、第454
    條第2 項，毒品危害防制條例第10條第2 項、第18條第1 項
    前段，刑法第11條、第56條、第41條第1 項前段，罰金罰鍰
    提高標準條第第2 條。
七、協商判決除有刑事訴訟法第455 條之4 第1 項第1 款於本訊
    問程序終結前，被告撤銷協商合意或檢察官撤回協商聲請者
    ；第2 款被告協商之意思非出於自由意志者；第4 款被告所
    犯之罪非第455 條之2 第1 項所定得以協商判決者；第6 款
    被告有其他較重之裁判上一罪之犯罪事實者；第7 款法院認
    應諭知免刑或免訴、不受理者情形之一，及違反同條第2 項
    「法院應於協商合意範圍內為判決；法院為協商判決所科之
    刑，以宣告緩刑或二年以下有期徒刑、拘役或罰金為限」之
    規定者外，不得上訴。
八、如有前述例外得上訴之情形，又不服本件判決，得自收受判
    決送達之日起10日內，向本院提出上訴書狀，上訴於第二審
    法院。
本案經檢察官嵇珮晶到庭執行職務。
中    華    民    國    95    年    3     月    20    日
                  刑事第九庭法  官  蘇琬能
以上正本證明與原本無異。
                            書記官  江世亨
中    華    民    國    95    年  3     月      27    日
論罪科刑法條
毒品危害防制條例第10條
施用第一級毒品者，處 6 月以上 5 年以下有期徒刑。
施用第二級毒品者，處 3 年以下有期徒刑。


司法院資訊處製作；財團法人民間司法改革基金會備份。
